【裁判字號】    94,上重訴,23
【裁判日期】    951229
【裁判案由】    違反毒品危害防制條例
【裁判全文】
臺灣高等法院高雄分院刑事判決        94年度上重訴字第23號
上  訴  人
即  被  告  甲○○
                    現另案於臺灣高雄第二監獄執行中
選任辯護人  秦德進律師
            許惠珠律師
上  訴  人
即  被  告  乙○○
                    之2
                    現另案於台灣屏東監獄執行中
選任辯護人  蘇佰陞律師
            鄭國安律師
            吳麗珠律師
上列上訴人因違反毒品危害防制條例案件，不服臺灣高雄地方法
院93年度訴字第3187號中華民國94年8月15日第一審判決（起訴
案號：臺灣高雄地方法院檢察署93年度偵字第18368號、第21011
號、移送併辦案號：94年度偵字第7006號、第7673號、第8164號
、台灣屏東地方法院檢察署94年偵字第427號），提起上訴，本
院判決如下：
    主  文
原判決撤銷。
甲○○連續販賣第二級毒品，累犯，處有期徒刑拾參年，褫奪公
權捌年。如附表一所示之物沒收銷燬，扣案如附表二所示之物沒
收之。
乙○○共同販賣第一級毒品，處有期徒拾伍年，褫奪公權拾年。
扣案如附表四所示之物沒收銷燬之，未扣案之販賣第一級毒品所
得之財物新臺幣伍拾萬元沒收，如全部或一部不能沒收時，以其
財產抵償之；扣案如附表五所示之物沒收之。
    事  實
一、乙○○曾於民國82年間，因犯肅清煙毒條例罪，經本院判處
    有期徒刑15年確定，復因犯妨害兵役治罪條例罪，經台灣高
    雄地方法院判處拘役40日確定，其有期徒刑部分於89年10月
    9日縮短刑期假釋出獄後，隨即執行拘役40日，甫於89 年11
    月18日執行拘役完畢（不構成累犯），竟不思悔改，其明知
    海洛因及甲基安非他命，業經公告分別列為毒品危害防制條
    例所管制之第一級毒品及第二級毒品，因具成癮性、濫用性
    及對社會危害性，故不得販賣、持有。詎乙○○於假釋期間
    竟意圖營利，並基於販賣第一級毒品海洛因之犯意，先於93
    年3 月11日18時31分許，乙○○接獲陳昌海（由臺灣高等法
    院花蓮分院另以94年度上重訴字第39號案件審結）以電話號
    碼為0000000000號行動電話撥打至乙○○所使用之00000000
    00號行動電話，詢問乙○○所持有第一級毒品海洛因之數量
    、品質及開價等問題後，乙○○同意先另行詢問後再回電。
    乙○○於向其毒品上游供貨者詢問後，於同日19時許，以其
    所使用之上開電話，撥打至陳昌海所使用之前揭電話，告知
    詢價結果有每兩17萬元、也有18萬元者，陳昌海乃表示其欲
    向乙○○購買第一級毒品海洛因3 兩，並表示將於翌日先匯
    款新台幣（下同）50萬元予乙○○，作為毒品交易價款之一
    部。乙○○同意後，陳昌海再於翌日（同年月12日）12 時
    28分許撥打乙○○所使用之0000000000號行動電話詢問其金
    融帳號，乙○○乃另以0000000000號行動電話撥打至陳昌海
    所使用之上開行動電話，提供不知情之乙○○父親陳森峰設
    於大眾商業銀行屏東分行、帳號為000000000000號之帳戶，
    要求陳昌海將第一級毒品海洛因買賣款項50萬元匯入陳森峰
    之上開帳戶內，並約定由陳昌海另赴高雄乙○○處確認第一
    級毒品海洛因之品質。陳昌海乃於翌日至花蓮第一信用合作
    社自強分社匯款50萬元至陳森峰之上開帳戶後，即告知乙○
    ○其將於同年月17日上午10時許搭乘飛機至高雄，乙○○之
    兄陳勝賢（由臺灣高等法院花蓮分院另以94年度上重訴字第
    39號案件審結）乃於同年月16日晚間以電話號碼為00000000
    00號行動電話聯絡陳昌海，確認其飛機抵達之時間，並於翌
    日開車前往高雄小港機場接送陳昌海至乙○○所使用、位於
    高雄市○○路207 之2 號之處所。陳昌海於該處會同乙○○
    及與乙○○、陳勝賢同具販賣第一級毒品海洛因之犯意聯絡
    、姓名年籍不詳綽號「鴨蛋」之成年男子試用過第一級毒品
    海洛因之品質後，認為品質不佳，即搭當日下午5 時許之飛
    機返回花蓮。乙○○嗣於同年月20日晚間、同年月21日凌晨
    ，多次以前揭門號為0000000000號行動電話聯絡陳昌海，確
    認陳昌海欲購買第一級毒品海洛因之品質時，適有不詳姓名
    、年籍之成年人欲向陳昌海購買第二級毒品甲基安非他命，
    陳昌海即詢問乙○○有無數量達1 公斤的第二級毒品甲基安
    非他命，經乙○○確認有貨且報價1 公斤第二級毒品甲基安
    非他命售價60萬元後，雙方即敲定由乙○○之二哥陳勝賢於
    同年月21日當天，乘坐火車將第一級毒品海洛因與第二級毒
    品甲基安非他命帶到花蓮。乙○○、陳勝賢及前開綽號「鴨
    蛋」之成年男子乃共同基於營利之意圖及販賣第一級毒品海
    洛因、第二級毒品甲基安非他命之犯意聯絡，由陳勝賢於同
    年月21日自高雄搭火車前往花蓮，嗣於該日下午2 時許，陳
    勝賢以其妻所有、電話號碼為0000000000號行動電話聯絡陳
    昌海即將於當日下午4 時抵達花蓮火車站後，陳昌海即依時
    駕駛車號為U8-7585 號自用小客車前往花蓮火車站欲接陳勝
    賢。迄於當日下午4 時許，陳勝賢步出花蓮火車站，並將以
    酒盒盛裝後置於手提袋內之第一級毒品海洛因、第二級毒品
    甲基安非他命一袋，置於陳昌海所駕駛之前開自用小客車副
    駕駛座腳踏墊上時，隨即為跟監佈線之法務部調查局東部地
    區機動工作組調查員當場查獲，並扣得手提袋內之第一級毒
    品海洛因11小包（淨重339.04公克，空包裝重7.94公克，即
    臺灣花蓮地方法院檢察署93年度偵字第473 號卷第17頁扣押
    物品清單編號一之物）、第二級毒品甲基安非他命1 包（淨
    重993.1 公克，空包裝重10.9公克，即臺灣花蓮地方法院檢
    察署前開案件卷宗第17頁扣押物品清單編號一之物）、盛裝
    前揭毒品之包裝盒1 個、陳昌海電話號碼為0000000000號之
    行動電話1 支、陳勝賢電話號碼為0000000000號之行動電話
    1 支。嗣經調查員循線於93年4 月19日至乙○○位於高雄市
    苓雅區○○路207 之2 號9 樓之住處，查獲乙○○所持有之
    第一級毒品海洛因1 小包（淨重3.97公克）、第二級毒品狄
    芬諾西萊藥錠7 瓶（46.76 公克）、第二級毒品美沙冬藥錠
    1 袋（1.47公克）及載有陳森峰之上開大眾商業銀行屏東分
    行帳戶帳號之紙條等物。
二、甲○○曾於民國88年間，因犯違反麻醉藥品管理條例罪，經
    本院判處有期徒刑5 年6 月確定，甫於90年6 月22日縮短刑
    期假釋出監，而於92年11月17日縮短刑期執行完畢，仍不知
    悔改，其明知甲基安非他命，業經公告列為毒品危害防制條
    例所管制之第二級毒品，因具成癮性、濫用性及對社會危害
    性，故不得販賣、持有。詎甲○○竟意圖營利，並基於販賣
    第二級毒品甲基安非他命之概括犯意，先於93年9 月10日以
    電話與乙○○聯絡，向乙○○表示欲販入第二級毒品甲基安
    非他命（起訴書誤載為安非他命）。詎乙○○復承前販賣第
    二級毒品甲基安非他命之概括犯意，於93年9 月10日，接獲
    甲○○來電表示欲向其販入第二級毒品甲基安非他命後（起
    訴書誤載為安非他命）。乙○○乃先向姓名年籍均不詳、綽
    號「陳仔」之成年男子詢問確認有甲基安非他命之現貨後，
    再於翌日（93年9 月11日）21時27分許，騎乘其所有車牌號
    碼XUS-996 號重型機車前往位於高雄市○○路與林森路口之
    「7-11超商」前，與該綽號「陳仔」之不詳成年男子會面，
    並檢視「陳仔」所提供之甲基安非他命樣品後，再以其所使
    用之0000000000號行動電話，與甲○○所使用之0000000000
    號行動電話聯絡，向甲○○表示該綽號「陳仔」之男子所販
    賣之甲基安非他命品質較好，且有二種甲基安非他命，其中
    一種顏色比較黃，但顆粒比較大，另一種顏色較白，顆粒較
    小等語，並詢問甲○○要販入哪一種。甲○○則徵詢乙○○
    之意見後，表示要販入外觀顏色較白之甲基安非他命，並要
    求乙○○另外拿一些顏色較黃之甲基安非他命供其檢視。乙
    ○○乃在該「7-11超商」前，以總價50萬元之代價，先向該
    綽號「陳仔」之成年男子販入甲基安非他命1 大包（驗前淨
    重994.7 公克，驗後淨重994.63公克）及1 小包（驗前淨重
    6.69 公 克，驗後淨重6.66公克）。乙○○販入上開以報紙
    包裏之甲基安非他命2 包後，即於93年9 月11日晚間10時15
    分許，騎乘其上開機車並將該包第二級毒品甲基安非他命攜
    至其與甲○○約定之高雄市前鎮區○○○路252 號騎樓下，
    欲以51萬元之代價賣予甲○○時，為海巡署南部地區巡防局
    高雄市機動查緝隊隊員及高雄縣政府警察局鳳山分局員警，
    當場在乙○○所騎乘之上開機車踏板上查獲其持有之上開甲
    基安非他命1 大包（驗前淨重994.7 公克，驗後淨重994.63
    公克）、甲基安非他命1小包（驗前淨重6.69公克，驗後淨
     重6.66 公克）及海洛因3 小包（乙○○持有海洛因部分，
    由檢察官另行偵辦）、吸管製鏟子1 支、報紙1 張、藍色手
    提袋及行動電話（NOKIA 牌，門號0000000000號，序號0000
    00000000000 號）1 支。乙○○被查獲後，甲○○因不知業
    已事跡敗露，仍於同日晚間11時33許，以其使用之00000000
    00號行動電話傳送內容為「鬥陣兄，很抱歉因我走前而後警
    察慢走，以為已不行了，照樣處理我在台仔間，阿賢。」之
    簡訊至乙○○所使用之0000000000號行動電話，而要求乙○
    ○繼續進行交易。警方人員乃同日晚間11時45分許，在高雄
    市前鎮區○○○路252 號樓下之「湯姆熊電玩店」騎樓前，
    查獲正欲在該處交易毒品之甲○○，並扣得行動電話機（
    NOKIA 牌，使用門號0000000000號，手機序號000000000000
    000 號）及（NOKIA 牌，使用門號0000000000號，手機序號
    000000000000000 號）各1 支。旋經乙○○之同意，循線至
    乙○○位於高雄市前鎮區○○○路252 號13樓之5 之住處，
    查獲第一級毒品海洛因6 小包，連同前開海洛因，自乙○○
    處查獲第一級毒品海洛因共計9 小包（總淨重18.8公克，純
    度51.29%，純質淨重9.64公克）、第二級毒品甲基安非他命
    2 包（重量分別為：驗前淨重33.55 公克，驗後淨重33.5
    2 公克；驗前淨重19.44 公克，驗後淨重19.26 公克）、
    電子磅秤1 個、四號及三號夾鏈袋各1 包。又經甲○○之同
    意，至甲○○位於高雄市前鎮區○○○路252 號20樓之3 之
    住處，查獲第一級毒品海洛因1 包（毛重1 公克）、第二級
    毒品MDMA2 包（黃色藥錠1 包90顆，驗前總淨重45.93 公克
    ，驗後總淨重45.03 公克；白色藥錠1 包298 顆，驗前總淨
    重33.65 公克，驗後總淨重32.55 公克）、攪拌機2 台、夾
    鏈袋1 個、殘渣袋2 個、藍色盒子1 個、杯水吸食器1 組，
    另至甲○○駕駛之車牌號碼ZT-2337 號自用小客車上，查獲
    第一級毒品海洛因1 包，連同前開海洛因，甲○○被查獲之
    第一級毒品海洛因共計2 包（淨重共2.72公克，純度25.57%
    ，純質淨重0.7 公克）、電子秤1 台及現金51萬元。
三、甲○○經警查獲後，隨於93年9 月12日經臺灣高雄地方法院
    檢察署檢察官向本台灣高雄地方法院聲請羈押獲准，經檢察
    官執行羈押至93年10月14日始以6 萬元具保停止羈押出所，
    竟仍不思悔悟，復承前牟利販賣第二級毒品甲基安非他命之
    概括犯意，自94年3 月29日下午3 時6 分許起，接續多次以
    其所使用之行動電話，與使用門號行動電話綽號「大胖」之
    周世偉（由檢察官另行偵辦中）聯絡，欲向周世偉販入第二
    級毒品甲基安非他命一批。雙方約定後，甲○○即於同日下
    午3 時26分許，前往中國農民銀行東港分行，自其母李蘇素
    蠻所有之帳戶（帳號：00000000000 號）提領現款3 百萬元
    ，並將之置於其所駕駛車牌號碼ZT-2337 號自用休旅車內，
    再駕駛該車前往與周世偉約定交易之「全國加油站林園站」
    （位於高雄縣林園鄉○○路○ 段55號）等待周世偉。未久，
    周世偉亦於同日下午4 時40分許，依約駕駛車號末四碼為
    9711號之自用黑色休旅車到達該處。甲○○見周世偉依約前
    來，乃走至周世偉所駕駛車輛右前門處，周世偉則搖下車窗
    將該第二級毒品甲基安非他命4 大包（驗前總毛重3545公克
    ，鑑定耗費0.08公克，驗後總毛重3544.92 公克）交予甲○
    ○。甲○○販入該把甲基安非他命後，即將上開甲基安非他
    命置於其所駕駛之上開自用休旅車右前座椅上藏放時，為埋
    伏該處之行政院海巡署南部地區巡防局高雄市機動查緝隊及
    高雄縣政府警察局專案小組員警當場查獲，並自甲○○所駕
    駛上開車輛內查獲紅色紙袋1 只，該紅色紙袋內則以報紙包
    裝其所販入之上開第二級毒品甲基安非他命4 大包（驗前總
    毛重354 5 公克，鑑定耗費0.08公克，驗後總毛重3544.92
    公克）、NOKIA 牌行動電話3 支（分別使用門號0000000000
    、0000000000、0000000000號）、大型電子磅秤及車上充電
    式點鈔機各1 台、活期儲蓄存摺1 本（中國農民銀行東港分
    行，帳號：00000000000） 、甲○○之母李蘇素鑾所有之印
    章1 個及現金100 萬元。
四、案經海巡署南部地區巡防局高雄市機動查緝隊及高雄縣政府
    警察局鳳山分局報告臺灣高雄地方法院檢察署檢察官偵查起
    訴暨法務部調查局東部地區機動工作組移送臺灣花蓮地方法
    院檢察署檢察官呈請臺灣高等法院檢察署察長核令移轉臺灣
    屏東地方法院檢察署檢察官偵查後移送本院請求併辦。
    理  由
壹、證據能力有無之認定：
一、按被告以外之人於審判外之言詞或書面陳述，除法律有規定
    者外，不得作為證據，刑事訴訟法第159條第1項定有明文。
    次按被告以外之人於審判外之陳述，雖不符刑事訴訟法第
    159條之1至第159條之4之規定，而經當事人於審判程序同意
    作為證據，法院審酌該言詞陳述或書面陳述作成時之情況，
    認為適當者，亦得為證據；當事人、代理人或辯護人於法院
    調查證據時，知有第159條第1項不得為證據之情形，而未於
    言詞辯論終結前聲明異議者，視為有前項之同意，刑事訴訟
    法第159條之5第1項、第2項分別定有明文。查證人陳昌海、
    陳勝賢於警詢時之證詞，警方依法對被告乙○○所使用之00
    00000000號、0000000000號行動電話及證人陳昌海所使用之
    0000000000號行動電話實施通訊監察後所製作之通訊監察譯
    文，係執行通訊監察之人員於審判外之書面陳述；而證人即
    被告甲○○於警訊中所陳於93年9 月11日有以0000000000
    及0000000000之行動電話撥打給乙○○使用之0000000000號
    電話等陳述，被告乙○○於警訊中關於被告甲○○之陳述，
    亦屬被告以外之人於審判外之言詞陳述；惟被告乙○○、甲
    ○○及其選任辯護人於本院審理時，均知有上情而未於言詞
    辯論終結前就該證據是否屬於傳聞證據而聲明異議，本院審
    酌上開言詞及書面陳述作成時之證據取得過程並無瑕疵，且
    與待證事實具有關連性等情況，認為適當，依刑事訴訟法第
    159 條之5 第1 項規定，得為證據，而有證據能力。
二、92年2月6日修正公布之刑事訴訟法第159條之1，係為保障被
    告之反對詰問權，採納英美之傳聞法則，規定被告以外之人
    於審判外向法官所為之陳述及於偵查中向檢察官所為之陳述
    ，其本質雖屬傳聞證據，依傳聞法則，原均無證據能力，另
    以刑事訴訟法規定檢察官代表國家偵查犯罪、實施公訴，依
    法有訊問被告、證人、鑑定人之權，且實務運作時，偵查中
    檢察官向被告以外之人所取得之陳述，原則上均能遵守法律
    規定，不致違法取供，其可信性極高，為兼顧理論與實務為
    由，而對「被告以外之人於偵查中向檢察官所為之陳述」，
    例外設定其具備非顯不可信之要件時，得為證據；且被告之
    反對詰問權，又屬憲法第8條第1項規定「非由法院依法定程
    序不得審問處罰」之正當法律程序所保障之基本人權及第16
    條所保障之基本訴訟權，不容任意剝奪。故證人依法應具結
    而未具結者，其證言不得作為證據，刑事訴訟法第158條之3
    定有明文，蓋上開所稱得為證據之被告以外之人於審判外向
    法官所為之陳述及於偵查中向檢察官所為之陳述，實質上應
    解釋為係指已經被告或其辯護人行使反對詰問權者而言，如
    法官於審判外或檢察官於偵查中訊問被告以外之人之程序，
    未予被告或其辯護人行使反對詰問權之機會，除非該陳述人
    因死亡、或身心障礙致記憶喪失或無法陳述、或滯留國外或
    所在不明而無法傳喚或傳喚不到、或到庭後無正當理由拒絕
    陳述外，均應傳喚該陳述人到庭使被告或其辯護人有行使反
    對詰問權之機會，否則該審判外向法官所為陳述及偵查中向
    檢察官所為陳述，均不容許作為證據，以保障被告之反對詰
    問權，並符憲法第8條第1項及第16條之規定意旨；本件證人
    即陳昌海、陳勝賢於偵訊中之供述，同案被告乙○○於偵查
    中所為不利於甲○○之陳述，均未經檢察官命其具結，依上
    開說明，自不得作為證據。
三、至於證人陳昌海、蕭偉成於臺灣花蓮地方法院93年度重訴字
    第6 號案件中所為之證述，就本件被告乙○○部分而言，固
    屬被告以外之人於審判外之陳述，惟按被告以外之人於審判
    外向法官所為之陳述，得為證據，刑事訴訟法第159 條之1
    第1 項亦定有明文。而證人陳昌海、蕭偉成於臺灣花蓮地方
    法院上開案件中所為之證述，自得為證據，合先敘明。
四、就被告甲○○於93年9 月11日經警逮捕時，其逮捕程序是否
    合法一節，訊據被告甲○○抗辯稱：其當時身上並無任何罪
    證，並非現行犯云云；而選任辯護人辯護意旨亦認警方逮捕
    過程中，並未事先聲請核發拘票，亦未於事後聲請補發拘票
    ，其逮捕程序不合法等語。經查，被告甲○○於93年9 月11
    日為警逮捕前，即自當日上午4 時26分許起，多次以電話向
    同案被告乙○○聯絡買賣毒品事宜，且直至同日晚間21時57
    分許及23時26分許，仍繼續聯繫毒品交易之事實，此有0000
    000000號行動電話93年9 月11日之通訊監察譯文在卷可稽，
    且為被告甲○○所不爭執。而同案被告乙○○為警查獲持有
    上開第二級毒品甲基安非他命後，被告甲○○猶於同日23時
    33分許以其所使用之0000000000號行動電話傳送內容為「鬥
    陣兄，很抱歉因我走前而後警察慢走，以為已不行了，照樣
    處理我在台仔間，阿賢」等文字之簡訊至同案被告乙○○所
    使用之0000000000號行動電話，本件查緝員警見狀立即前往
    被告甲○○所稱之「台仔間」（即湯姆雄電玩店）將其逮捕
    等情，亦有上開通訊監察譯文在卷可證，並經證人即本件查
    獲員警侯安泰、黃昭義於原審到庭證述屬實，而被告甲○○
    亦坦承傳送上開簡訊予同案被告乙○○一節不諱，足見本件
    確有合理懷疑可認被告甲○○於被逮捕前正以傳送簡訊方式
    著手於毒品交易之實行，核屬正在實施犯罪之現行犯，則警
    方依刑事訴訟法第88條之規定予以逮捕，洵屬合法，被告甲
    ○○及辯護意旨認此部分逮捕程序不合法云云，顯屬無據。
五、被告甲○○復辯稱：伊於93年9 月11日雖曾同意搜索，惟伊
    係被警察恐嚇，同意書是到海巡署才簽的，伊並無同意他們
    搜索，伊是一個人站在那裡，並非現行犯。當時警方先在一
    心二路騎樓將伊捉走，當時伊身上並無任何罪證，後來他們
    將伊帶到海巡署那裡寫同意書，伊就簽了，他們說要將錢扣
    押，因為那個錢是公司之轉運金，如果沒有簽同意書的話，
    那些錢如果被扣押的話，要等到官司結束之後才可以領回云
    云。惟查，被告甲○○自93年9 月11日為警查獲後，就其同
    意搜索一節，於檢察官偵查中及原審93年度聲羈字第744 號
    案件羈押審查時，均未曾提出抗辯，直至94年1 月12日原審
    準備程序時，始為此主張。衡之常情，被告甲○○如真係於
    自由意志受壓迫之狀態下始同意警旁搜索，則其於移送檢察
    署或法院後，於自由意志業已回復之狀態下，自必提出抗辯
    ，惟被告甲○○竟直至起訴後原審準備程序中，始為此抗辯
    ，實與常情有違。又查，被告甲○○係先於93年9 月11日晚
    間11時45分許，在高雄市前鎮區○○○路252 號騎樓下為警
    逮捕時扣得上開行動電話2 具，搜索結束時間為同日晚間11
    時50分；又經警翌日（同年月12日）凌晨1 時許起，至同日
    1 時30分止，搜索其位於高雄市前鎮區○○○路252 號20樓
    之3 之住處，並扣得第二級毒品MDMA等物（如事實欄所示）
    ；再經警於93年9 月12日凌晨2 時許起至同日凌晨2 時10分
    許止，在其所駕駛之車號ZT-2337 號自用小客車上扣得第一
    級毒品海洛因、電子秤及現金51萬元等物，此有高雄縣警察
    局鳳山分局搜索扣押筆錄及扣押物品目錄表3 份在卷可稽。
    是在警方搜索被告甲○○所駕駛之上開自用小客車前，並未
    查獲上開現金，則被告甲○○又何以同意警方搜索其住處？
    且被告甲○○復於94年4 月20日原審審理時，復改稱係警方
    允諾不扣押其駕駛之上開自用小客車，伊才同意搜索等語，
    其先後抗辯之同意搜索原因亦不相同，且被告復自承其並無
    遭受刑求之情事，更足認被告於被查獲後係處於意志自由之
    狀態，是其上開抗辯，顯與常情有違，實難信為真實。而被
    告甲○○業於搜索扣押筆錄之同意搜索欄簽名，此有搜索扣
    押筆錄可證，而被告甲○○空言置辯復無足採，則本件警方
    搜索被告甲○○之程序，亦難認有何違法之可言，其因搜索
    而取得之證據，自非無證據能力。
六、被告甲○○選任辯護人之辯護意旨復認以：(1)被告甲○○於
    94 年3月29日經警查獲之過程中，警方人員早已知道黑色福
    特牌車號9711休旅車內，有3.5公斤之安非他命；(2)警方於
    查獲過程中，竟任由該輛車號9711之車輛離去，而未加以逮
    捕，因認此均有違常理，認警方係故意縱放與被告甲○○交
    易之人，而有陷害教唆之嫌云云。惟查，被告甲○○於經警
    查獲前，曾於當日下午4 時34分時傳送內容為「短：有要緊
    嗎? 三個半就是實重3500公克就對了。作夥有任何事立即連
    絡」之簡訊至與被告甲○○交易毒品之證人周世偉所使用之
    0000000000號行動電話，而為警查得一節，業經被告甲○○
    坦認無訛，並有通訊監察譯文可稽。故警方人員於查獲被告
    甲○○前，即已獲知其等交易之第二級毒品甲基安非他命數
    量為3.5 公斤，當係執行通訊監察所知悉，難認有何違反常
    情之處。又查，於94年3 月29日當日將第二級毒品甲基安非
    他命3500公克交予被告甲○○者，乃證人周世偉，而證人周
    世偉亦於事後經警查獲逮捕，並經檢察官向原審聲請羈押獲
    准，亦經原審提訊證人周世偉證述屬實。且經原審勘驗警方
    蒐證錄影帶發現：證人周世偉於當日交易時，係駕駛該車號
    9711之黑色休旅車前來交易地點，且於交易過程中並未下車
    ；而證人周世偉駕車到達交易地點時，其所駕駛之黑色休旅
    車停放於被告所駕駛銀色車輛前方右側，呈垂直方向，該黑
    色休旅車後側車身擋住被告所駕車輛側車身視線，致使警方
    在掌握被告交易時機上難以精確判斷等情，有勘驗筆錄可稽
    （見原審卷(一)第267-269 頁），並經本院勘驗警方蒐證錄影
    光碟，其結果顯示：(1)3 分33秒時被告下車，此時被告雙手
    沒有任何東西。(2)3 分43秒時被告的頭出現在黑色休旅車右
    側前座的位置。(3)4 分06秒時被告繞過黑色休旅車左側旁，
    雙手插在口袋內。(4)4 分17秒時被告離開駕駛座，繞回黑色
    休旅車右側。(5)4 分40秒時被告正準備開自己的車門時，有
    一台機車行駛靠近，此時被告手上沒有任何東西，見狀就跑
    等情（見本院卷第192 頁）。是於此等情形下，警方查案自
    當力求以「人贓俱獲」目標，而證人周世偉既係駕車到達現
    場且未下車，則在警方人員衝出欲逮捕被告甲○○時，自非
    無逃逸之時間，尚不得僅以證人周世偉有暫時逃脫之事實，
    即認警方有故意縱放之嫌。何況警方確亦於日後將證人周世
    偉逮捕歸案，更足認本件並無任何陷害教唆之情事。被告及
    辯護意旨所辯，純係為圖卸責而空言誣陷執法單位之詞，無
    絲毫可採之處。是本件既無陷害教唆之情事，則警方當日所
    扣得之物，自非違法取得，且屬逮捕現行犯後，附帶搜索其
    使用車輛所扣得，過程合法，自應認有證據能力。
貳、實體部分：
一、被告乙○○部分：
  (一)訊據被告乙○○對於事實欄一、二部分之犯行均坦承不諱，
    本院並審酌：
    1.扣案之第一級毒品海洛因11小包（即臺灣花蓮地方法院檢
      察署93年度偵字第473 號卷第17頁扣押物品清單編號一之
      物）、第二級毒品安非他命1 包（淨重993. 1公克，空包
      裝重10.9公克），係證人陳勝賢從高雄坐火車帶到花蓮交
      給被告陳昌海之事實，業據證人陳昌海於原審證述明確（
      見原審卷(一)第148-187 頁），並有上開扣案毒品及搜索扣
      押筆錄、扣押物品清單可稽。而扣案毒品經鑑定結果，分
      別係第一級毒品海洛因（淨重339.04公克，空包裝重7.94
      公克）及第二級毒品甲基安非他命（淨重993.1 公克，空
      包裝重10.9公克），此亦有法務部調查局檢驗通知書2 紙
      在卷可稽。
    2.證人陳昌海於臺灣花蓮地方法院93年度重訴字第6 號案件
      審理中證稱：伊自93年3 月11日起，即向乙○○以電話聯
      繫購買毒品事宜，卷附調查局製作之通訊監察譯文中，記
      載之「阿鏗」均為乙○○無誤。在洽談過程中，伊有先匯
      50萬元至乙○○提供之陳森峰帳戶作為購買海洛因之價金
      ，且還有親自去過高雄，是由陳勝賢開車載伊去高雄市○
      ○路207 之2 號乙○○處，當時在場之乙○○及綽號「鴨
      蛋」之成年男子都知道伊要買毒品，被告陳勝賢則是帶伊
      上去之後就走了等語（見臺灣花蓮地方法院93年度重訴字
      第6 號卷93年12月29日審理筆錄第9 頁至第14頁、第18頁
      ），且經證人陳昌海當庭確認所指之乙○○即臺灣花蓮地
      方法院上開案件以視訊系統傳訊到案之人。而證人陳昌海
      於原審94年4 月20日審理中亦再度證稱：安非他命與海洛
      因均係伊去高雄，拜託「阿鏗」幫伊調的，代價則為50萬
      元，匯入「阿鏗」所提供之帳戶；而伊於93年3 月17日到
      高雄武廟路時，「阿鏗」也有在場，「阿鏗」介紹「鴨蛋
      」給伊認識，「鴨蛋」拿安非他命與海洛因給伊嘗試等語
      （參原審卷94年4 月20日審判筆錄第150-155 頁））。此
      外，復有通訊監察譯文、匯款單、陳森峰上開帳戶之交易
      明細表各1 份在卷可稽，堪認證人陳昌海確係向被告乙○
      ○洽購毒品無誤。又證人蕭偉成曾於臺灣花蓮地方法院審
      理中證稱：伊於93年4 月19日有去搜索高雄市○○路207
      之2 號，當時管理員有指認該處所是乙○○在繳每個月的
      管理費，且有搜索到收件人是乙○○的信件，及記載有陳
      森峰大眾銀行帳戶資料之便條紙等語（見臺灣花蓮地方法
      院93年度重訴字第6 號卷上開案件93年12月28日審理筆錄
      第32頁），而被告乙○○亦於本院94年8 月16日審理時供
      稱：「…，那個地方是阿貓借我住的。…。」等語，足證
      高雄市○○路207 之2 號一址，確係被告乙○○平日使用
      之處所。則被告陳昌海遠從花蓮往赴高雄欲找被告乙○○
      接洽購買毒品事宜時，自係先聯絡被告乙○○派車接送其
      至洽商地點，而開車前來之人乃證人陳勝賢，且證人陳勝
      賢係將證人陳昌海送至素為被告乙○○使用之高雄市○○
      路207 之2 號一址，顯見證人陳勝賢確係被告乙○○派遣
      而來接應證人陳昌海無誤。
    3.依據卷附通訊監察譯文所示，證人陳昌海自93年3月11 日
      起，即開始與被告乙○○接洽購買海洛因之事宜，期間之
      談話內容如下：（93年3 月11日）證人陳昌海：「阿文
      哦。」，被告乙○○：「阿鏗。」；陳昌證人陳昌海：「
      有進『茶米』好的，若好的我就過去。」，被告乙○○：
      「過來走走。」; 證人陳昌海：「看一個量多少？」，被
      告乙○○：「他說有17，也有18。」；證人陳昌海：「單
      的嗎？」，被告乙○○：「嗯。」；證人陳昌海：「單的
      沒關係，好就好，那先幫我拿3 葉（個），我明天先寄5
      （50萬）過去。」，被告乙○○：「我先看哪一種比較軟
      。」證人陳昌海：「好，我先寄50過去。…」。（93年
      3 月20日）證人陳昌海：「他說幾分？」被告乙○○：「
      200 。」；證人陳昌海：「我是說軟的。」，被告乙○○
      ：「對，200 。」（見臺灣花蓮地方法院檢察署93年偵字
      第473 號卷第100 、101 、105 頁）。輔以證人蕭偉成針
      對前開譯文於臺灣花蓮地方法院93年度重訴字第6 號案件
      中證稱略以：「茶米」應該是指毒品；「硬的」係指安非
      他命，「軟的」係指海洛因；乙○○和陳昌海說這裡有17
      號、18號，應該是指17萬、18萬的意思，「單的」則是指
      1 兩，因為海洛因1 兩市價約17萬、18萬，「200 」則是
      指海洛因的純度，一般來說，170 是普通，200 就是不錯
      等語（見臺灣花蓮地方法院93年重訴字第6 號93年12月28
      日審理筆錄第21、24、25頁）。足認被告乙○○與證人陳
      昌海上開對話係就第一級毒品海洛因品質及價格等交易細
      節為討論。
    4.再證人陳昌海於93年3 月20日與被告乙○○在電話中洽談
      毒品交易事宜時，曾有如下之對話：證人陳昌海: 「硬的
      呢？」，被告乙○○: 「硬的沒有整組的，散的，整組的
      很貴。」：證人陳昌海：「朋友要整組的，問問看。」，
      被告乙○○：「開價到60。」（見臺灣花蓮地方法院檢察
      署上開偵卷第105 頁）」。復於93年3 月21日下午1 時13
      分許，與被告乙○○有如下之對話：被告乙○○：「四點
      到。」，證人陳昌海：「這樣我知道了，來我再打給他，
      我再過去。」：被告乙○○：「你有他的電話嗎？到那邊
      ？」，證人陳昌海：「他知道我的電話嗎？」，被告乙○
      ○：「說要坐到總站嗎？」，證人陳昌海：「你交代他打
      電話給我就好。」；被告乙○○：「他有打給我，叫我問
      你坐到哪？」，證人陳昌海：「總的就好了，到總站就好
      了。」，被告乙○○：「好，我跟他講。」（見臺灣花蓮
      地方法院檢察署上開偵卷第107 、108 頁）。另證人陳勝
      賢於臺灣花蓮地方法院審理中曾自承：電話號碼為000000
      0000號行動電話是伊太太所有，當時通話之人為伊無誤，
      伊是要告知共同被告陳昌海已經到達花蓮等語（見該院93
      年重訴字第6 號卷第54頁），而證人陳昌海於同日下午2
      時25分許，則與使用電話號碼為0000000000號行動電話之
      證人陳勝賢有如下之對話：證人陳昌海：「賢仔？」，證
      人陳勝賢: 「4 點到。」; 證人陳昌海：「我知道，我會
      在出口等你。」，證人陳勝賢：「好。」（見臺灣花蓮地
      方法院檢察署上開偵卷第108 頁）」。證人陳昌海復於臺
      灣花蓮地方法院審理時證稱略以：如果案發當天沒有被抓
      ，伊會要求自己要先試用陳勝賢帶來的安非他命，確認它
      的品質，因為毒品的品質不一，會影響價格，如果品質好
      ，伊就會全部買下；此外，陳勝賢當然要打開包裝給伊確
      認裡面的東西是毒品，要不然如何確認有沒有買到不是毒
      品的東西；至於毒品的重量部分，伊知道海洛因要有3 兩
      ，伊與陳勝賢不是很熟，一定會和他秤毒品的斤兩，如果
      拿來的重量不對，伊會打電話到高雄給乙○○，責怪他沒
      有把事情處理好等語（見臺灣花蓮地方法院93年重訴字第
      6 號卷93年12月29日審理筆錄第19頁至第22頁）。衡以證
      人陳勝賢係藉由其弟即被告乙○○與證人陳昌海聯繫後，
      才確定其要下車之時間及地點，亦足認被告陳勝賢鏗確有
      請證人陳勝賢前往花蓮火車站與證人陳昌海會合後，將扣
      案毒品海洛因及甲基安非他命交付予證人陳昌海，且證人
      陳勝賢交付予證人陳昌海之扣案毒品，確係證人陳昌海向
      被告乙○○所洽購者無疑。
    5.雖證人陳昌海嗣94年8 月16日於原審審理時改稱：伊於93
      年3 月12日匯款予乙○○係因為伊與綽號「鴨蛋」者不熟
      ，怕錢被吃掉，所以才將錢匯入乙○○戶頭等語。證人陳
      昌海此部分之證述，與其於警、偵訊之供述，及於原審94
      年4 月20日審理中之證詞，先後供述不一。然按證人所作
      先後不同之證言，何者為可採，事實審法院本得參酌其他
      相關證據為自由之判斷，苟無違經驗法則，即難指為違法
      ；而證人之陳述有部分前後不符，或相互間有所歧異時，
      究竟何者為可採，法院仍得本其自由心證予以斟酌，非謂
      一有不符或矛盾，即應認其全部均為不可採信（最高法院
      72年台上字第3976號、74年台上字第1599號判例參照）。
      證人陳昌海既於警、偵訊及原審94年4 月20日審理中與臺
      灣花蓮地方法院審理中，均證稱其係向被告乙○○洽購毒
      品，則其於本院94年8 月16日改稱係向「鴨蛋」洽購，因
      其與「鴨蛋」不熟，才借用被告乙○○之帳戶等語是否屬
      實，已非無疑。且上開高雄市○○路之處所既係被告乙○
      ○之住處，已如前述，而證人陳昌海與被告乙○○復有多
      次以電話洽談毒品買賣事宜之事實，足認證人陳昌海於本
      院94年8 月16日改稱係向「鴨蛋」購買毒品，而借用被告
      乙○○之帳戶云云，顯與事實不符，不能採為有利於被告
      乙○○之證據。
    6.被告乙○○於93年9月11日在高雄市前鎮區○○○路252號
      騎樓前，經警查獲其持有之第二級毒品甲基安非他命1 大
      包（驗前淨重994.7 公克，驗後淨重994.63公克）、甲基
      安非他命一小包（驗前淨重6.69公克，驗後淨重6.66公克
      ）及海洛因3 小包、吸管製鏟子1 支、報紙1 張、藍色手
      提袋及行動電話（NOKIA 牌，門號0000000000號，序號
      000000000000000 號）1 支；復經警在其位於高雄市前鎮
      區○○○路252 號13樓之5 之住處，查獲第一級毒品海洛
      因6 小包、第二級毒品甲基安非他命2 包（重量分別為：
      驗前淨重33.55 公克，驗後淨重33.52 公克；驗前淨
      重19.44 公克，驗後淨重19.26 公克）、電子磅秤1 個、
      四號及三號夾鏈袋各1 包等情，業經被告乙○○坦承不諱
      ，並有搜索扣押筆錄、索搜扣押物品清單在卷及上開物品
      扣案可資佐證。又扣案電子秤經送驗後，呈甲基安非他命
      陽性反應，此有高雄醫學大學附設中和紀念醫院檢驗報告
      可證。而被告乙○○自該綽號「陳仔」之男子處所取得後
      ，經警查扣疑似毒品之物經送驗後，亦呈甲基安非他命陽
      性反應，此亦有內政部警政署刑事警察局93年12月17日刑
      鑑字第0930200406號鑑驗通知書影本1 份在卷可稽（見原
      審卷(一)第257 頁、第80-82 頁）。
    7.門號0000000000號之行動電話係由證人乙○○所使用，而
      門號0000000000號及0000000000號行動電話則為同案被告
      甲○○所使用一節，為被告乙○○所自承，核與證人即同
      案被告甲○○於警、偵訊所供情節相符。而被告乙○○自
      93年9月11日上午4時26分許起，即與同案被告甲○○以上
      開行動電話多次聯繫毒品交易事宜，此亦有通訊監察譯文
      1份在卷可憑（見警一卷第50-52頁）。其中被告乙○○於
      當日晚間9時27分許撥打電話予同案被告甲○○，稱：「
      他這不是像我們看的那個，比那個還好，他那有2種，1種
      扮頭較黃，較大粒，1種是白白，沒那麼大粒。」並詢問
      同案被告甲○○要拿哪1種，同案被告甲○○則回答稱：
      「不然看白的，我在樓下等妳。」、「黃的拿一些來看看
      」。而被告乙○○於與同案被告甲○○通話時所稱之「白
      的」、「黃的」即係被告乙○○被查獲之2 包第二級毒品
      甲基安非他命，且係在高雄市○○路與林森路口之「7-11
      超商」看完樣品後，向該綽號「陳仔」之男子所取得後，
      欲交予同案被告甲○○等情，亦經被告乙○○於警訊中自
      承無訛。雖被告乙○○於原審審理時改稱：警訊所言不實
      在，係因伊以為是甲○○「點」（台語，即「檢舉」之意
      ）伊的，才說是甲○○云云。惟被告乙○○於本院審理時
      亦坦承其於警訊中並未受有任何威脅、利誘、刑求、逼供
      等情事，足認其係基於自由意志所為之陳述。再衡以被告
      乙○○確有以電話與同案被告甲○○聯絡交易毒品之事實
      ，而同案被告甲○○於被告乙○○於為警查獲後，因不知
      此節，而於當日晚間23時33分許以其所使用之0000000000
      號行動電話傳送內容為（依監聽譯文所載）：「鬥陣兄，
      很抱歉因我走前而後喊警察賣走以為已不性了，照樣處理
      我在台仔間，阿賢」等文字之簡訊至被告乙○○所使用之
      0000000000號行動電話等情，亦經同案被告甲○○供承無
      誤，並有通訊監察譯文可稽（見警一卷第52頁）。又同案
      被告甲○○與被告乙○○所約定之「台仔間」，係位於高
      雄市前鎮區○○○路252 號，同案被告甲○○亦係在該處
      為警查獲一節，亦據被告乙○○、甲○○於本院審理時供
      承屬實。而被告甲○○所使用之上開車輛，係停放在該處
      對面之停車場，被告甲○○更於深夜在該車上置有可以秤
      量毒品重量之電子秤，及足以販入該批毒品之現金一百餘
      萬元，且被告乙○○被查獲之2 包甲基安非他命亦係1 大
      包（驗前淨重994.7 公克，驗後淨重994.63公克）及1 小
      包（驗前淨重6.69公克，驗後淨重6.66公克），亦核與同
      案被告甲○○於當日21時27分許與被告甲○○之通話內容
      相符，足見被告乙○○為警查獲之該2 包甲基安非他命，
      確係與同案被告甲○○所約定交易之毒品無訛。
    8.雖被告乙○○曾於93年9 月11日警訊中供稱扣案安非他命
      係同案被告甲○○叫伊拿回來後交給甲○○後，同案被告
      甲○○就給伊1 萬元的代價云云；並於93年9 月30日偵訊
      中陳稱：「我還沒拿50萬元給陳仔，甲○○與他有熟會自
      己拿給他，我只是跑腿。事後甲○○會拿1 萬元給我」云
      云。惟被告乙○○另於93年10月4 日偵訊中陳稱：「通聯
      紀錄中貨主是叫『陳仔』之男子。這些甲○○都不知道，
      我當初是跟上面貨主購買50萬，準備賣給甲○○51萬賺1
      萬差額」；復於同年月19日偵訊中坦稱其準備以51萬賣給
      同案被告甲○○，賺取1 萬元利潤」等語。衡以同案被告
      甲○○既已將交易所需之現金備妥，且同案被告甲○○若
      真認識該綽號「陳仔」之男子，且亦會將交易金錢親自交
      予「陳仔」，則其自可直接與「陳仔」交易，而無須透過
      被告乙○○，而徒增販毒成本。是被告乙○○與甲○○間
      ，應屬販賣毒品之上、下游關係，公訴意旨認被告乙○○
      與甲○○間有犯意聯絡、行為分擔而為共同正犯一情，容
      有誤會。
    9.綜上所述，被告乙○○與證人陳勝賢及綽號「鴨蛋」之成
      年男子間，確有販賣第一級毒品海洛因及第二級毒品安非
      他命之犯意聯絡與行為分擔，另被告乙○○確有販賣第二
      級毒品給同案被告甲○○之事實，被告之自白核與事實相
      符，本件事證業已明確，被告乙○○之販賣第一級毒品海
      洛因及第二級毒品甲基安非他命之犯行，均堪認定。
二、被告甲○○部分：
  (一)訊據被告甲○○對犯罪事實二所載之犯行，矢口否認犯行，
    辯稱：查獲之海洛因是伊自己要吸食用的、電子磅秤是秤白
    糖用的，伊雖然有打電話給乙○○，但只是要他幫忙問有無
    毒品而已云云。惟查：
    1.就扣案現金51萬元之用途，被告甲○○先於93年9月12 日
      警訊時供稱：「…新台幣51萬元是我家要用的」; 復於同
      日偵訊中改稱「是我公司要用的」; 又於93年10月1 日偵
      訊中供稱：「（問：這錢是你公司或你個人的？）公司的
      」、「（問：既然是公司的為何沒入賬？）這有些是我私
      人的錢和公司的錢混在一起」、「（問：公司有無會計？
      ）沒有，只有我和我太太而已，錢都是自己在處理」，是
      其供述不僅先後不一，其將公司週轉金與私人家用金混合
      而未入帳，亦與常情不符。且該筆現金係警方於93年9 月
      12日凌晨2 時許，在高雄市前鎮區○○○路252 號對面停
      車場內，尋獲被告甲○○所使用之車號ZT-2337 號自用小
      客車內查獲，被告竟於深夜將如此鉅額之公司週轉金與個
      人家用金置放於車上，而未置於家中或存入金融帳戶，更
      與常理相悖。
    2.被告甲○○於93年9 月11日警訊中，雖坦承其於當日有以
      其所使用之0000000000號及0000000000號行動電話撥給電
      話予乙○○所使用之0000000000號行動電話，惟矢口否認
      通話內容係要求乙○○為其購買毒品，並稱：「…，我不
      知道乙○○有攜帶毒品，…。」惟於93年10月1 日偵訊中
      則改稱：「（問：託乙○○買1 公斤量準備如何施用？）
      我沒有叫他幫我買1 公斤，只是叫他幫我問而已。」其先
      後供述亦不相符，顯有卸責推諉之圖。
    3.門號0000000000號及0000000000號行動電話為被告甲○○
      所使用，而門號0000000000號則為證人乙○○所使用，此
      為被告甲○○所自承，核與證人乙○○於警、偵訊及本院
      審理時所供情節相符。而被告甲○○自93年9月11日上午4
      時26分許起，即與證人乙○○以上開行動電話多次聯繫毒
      品交易事宜，此亦有通訊監察譯文1份在卷可憑（見警一
      卷第50-52頁）。其中證人乙○○於當日晚間9時27分許撥
      打電話予被告甲○○，稱：「他這不是像我們看的那個，
      比那個還好，他那有2 種，1 種扮頭較黃，較大粒，1 種
      是白白，沒那麼大粒。」並詢問被告甲○○要拿哪1 種，
      被告甲○○則回答稱：「不然看白的，我在樓下等妳。」
      、「黃的拿一些來看看」，而證人即同案被告乙○○於與
      被告甲○○通話時所稱之「白的」、「黃的」即係證人乙
      ○○被查獲之2 包第二級毒品甲基安非他命，且係在高雄
      市○○路與林森路口之「7-11超商」看完樣品後，向該綽
      號「陳仔」之男子所取得後，欲交予被告甲○○等情，亦
      經證人即同案被告乙○○於警訊中證述無訛。雖乙○○於
      原審審理時以證人身分接受詰問時改稱：警訊所言不實在
      ，係因伊以為是甲○○「點」（台語，即「檢舉」之意）
      伊的，才說是甲○○云云（見原審卷(一)第57頁、第148 頁
      ）。惟證人乙○○於原審審理時亦坦承其於警訊中並未受
      有任何威脅、利誘、刑求、逼供等情事，足認其係基於自
      由意志所為之陳述。再衡以被告甲○○確有以電話與證人
      乙○○聯絡交易毒品之事實，而被告甲○○於證人乙○○
      於為警查獲後，因不知此節，而於當日晚間23時33分許以
      其所使用之0000000000號行動電話傳送內容為（依譯文內
      容所載）：「鬥陣兄，很抱歉因我走前而後喊警察賣走以
      為已不性了，照樣處理我在台仔間，阿賢」等文字之簡訊
      至同案被告乙○○所使用之0000000000號行動電話等情，
      亦經被告甲○○供承無誤，並有通訊監察譯文可稽（見警
      一卷第52頁）。又被告甲○○與證人乙○○所約定之「台
      仔間」，係位於高雄市前鎮區○○○路252 號，被告亦係
      在該處為警查獲。而被告甲○○所使用之上開車輛，係停
      放在該處對面之停車場，被告甲○○更於深夜在該車上置
      有可以秤量毒品重量之電子秤，及足以販入該批毒品之現
      金一百餘萬元，且證人乙○○被查獲之2 包甲基安非他命
      亦係1 大包（驗前淨重994.7 公克，驗後淨重994.63公克
      ）及1 小包（驗前淨重6.69公克，驗後淨重6.66公克），
      亦核與被告甲○○於當日21時27分許與證人甲○○之通話
      內容相符，足見證人乙○○為警查獲之該2 包甲基安非他
      命，確係與被告甲○○所約定欲販入之毒品無訛。
    4.被告甲○○於93年9 月11日警訊中，雖坦承警方在其車上
      所查獲之電子秤為其所有，惟就其用途方面，則辯稱：「
      …電子磅秤是我秤白糖用的…。」並於翌日偵訊時陳稱：
      「…電子磅秤是要加入白糖秤著吃的…。」然該電子秤經
      送高雄醫學大學附設中和紀念醫院檢驗結果發現呈甲基安
      非他命及海洛因陽性反應（見原審卷第257 頁），顯見該
      電子秤確亦有作為秤量第二級毒品甲基安非他命重量之用
      途。再衡以被告甲○○所欲自證人乙○○購入毒品數量之
      鉅，其目的顯非單純供己施用，此外，復有如附表一、二
      所示之物足資佐證，足認被告甲○○係基於賣出牟利之意
      圖，而著手販入第二級毒品甲基安非他命無訛。
    5.雖證人乙○○曾於93年9月11日警訊中證稱扣案安非他命
      係被告甲○○叫伊拿回來後交給甲○○後，被告就給伊1
      萬元的代價云云（見警一卷第13頁）；並於93年9 月30日
      偵訊中陳稱：「我還沒拿50萬元給陳仔，甲○○與他有熟
      會自己拿給他，我只是跑腿。事後甲○○會拿1 萬元給我
      」云云（見台灣高雄地方法院檢察署93年偵字第18368 號
      偵察卷第39頁）。惟證人乙○○另於93年10月4 日偵訊中
      陳稱：「通聯紀錄中貨主是叫『陳仔』之男子。這些甲○
      ○都不知道，我當初是跟上面貨主購買50萬，準備賣給甲
      ○○51萬賺1 萬差額」（見上開偵查卷第59-60 頁）；復
      於同年月19日偵訊中坦稱其準備以51萬賣給被告甲○○，
      賺取1 萬元利潤」等語（見上開偵查卷第73頁）。衡以被
      告甲○○既已將交易所需之現金備妥，且被告甲○○若真
      認識該綽號「陳仔」之男子，且亦會將交易金錢親自交予
      「陳仔」，則其自可直接與「陳仔」交易，而無須透過證
      人乙○○，而徒增販毒成本。是被告甲○○與證人乙○○
      間，應屬販賣毒品之上、下游關係，公訴意旨認其2 人有
      犯意聯絡、行為分擔而為共同正犯，容有誤會。
    6.此外，證人乙○○自該綽號「陳仔」之男子處所取得，欲
      交付予被告甲○○之扣案物經送驗後，亦呈甲基安非他命
      陽性反應，此亦有內政部警政署刑事警察局93年12月17日
      刑鑑字第0930200406號鑑驗通知書影本1 份在卷可稽（見
      原審卷(一)第80-82 頁）。參以被告甲○○既先於電話中與
      證人乙○○合意販入第二級毒品甲基安非他命，是被告甲
      ○○於93年9 月11日販入第二級毒品甲基安非他命，即足
      認其業已著手於販入行為之實行，被告於取得交易毒品前
      ，即為警查獲，其犯行尚屬未遂。綜上所述，被告甲○○
      上開販入第二級毒品甲基安非他命未遂之犯行，應堪認定
      。
  (二)訊據被告甲○○對犯罪事實三部分之犯行矢口否認犯行，辯
    稱：扣案毒品係一名綽號「大胖」之男子所寄放的云云。惟
    查：
    1.被告甲○○於94年3 月29日下午，與綽號「大胖」之周世
      偉（由檢察官另行偵辦）約定會面後，即駕駛車號ZT-233
      7 號自用小客車至位於高雄縣林園鄉○○路○ 段55號之「
      全國加油站」前等候，嗣證人周世偉駕駛車號末4 碼為97
      11號之黑色休旅車至該加油站與被告甲○○會合後，證人
      周世偉即交付第二級毒品甲基安非他命4 包予被告甲○○
      ，被告甲○○隨即將該4 包毒品置放於其所駕駛之上開車
      號ZT-2337 號自用小客車右前乘客座時，為警當場查獲之
      事實，為被告甲○○所自承，核與證人周世偉此部分證述
      情節相符（見原審卷(一)第342 頁），並經原審於準備程序
      中勘驗警方蒐證錄影光碟屬實，製有勘驗筆錄可稽（見見
      原審卷(一)第267-269 頁）。而扣案4 包毒品經送驗後，亦
      呈甲基安非他命陽性反應，此有內政部警政署刑事警察局
      94年5 月6 日刑鑑字第0940052373號鑑定書影本一份在卷
      可憑（見原審卷(一)第245-247 頁）。
    2.警方自被告甲○○所駕駛車號ZT-2337號自用小客車上所
      扣得之行動電話3支，分別使用0000000000、0000000000
      及0000000000等門號，而該行動電話均為被告甲○○所使
      用一節，業經被告甲○○自承無訛，並有上開行動電話扣
      案可資佐證。而上開行動電話經檢察官核發通訊監察書命
      警執行通訊監察結果發現，被告甲○○自94年3月1日起，
      即多次以上開門號與使用0000000000、0000000000、0000
      000000、0000000000等門號行動電話之人以「查甫（台語
      ）」、「查甫皮膚」、「1 件」、「小時」等暗語交談，
      此經原審當庭勘驗通訊監察錄音帶並製有勘驗筆錄可稽（
      見原審卷(一)第327-335 頁）。參以被告甲○○於電話中所
      談及之工人每小時工資約為50元，此業已遠低行政院院會
      於86年10月16日所通過核定之15,840元基本工資，並與一
      般行情有重大落差，顯與常情有違，顯係進行某種不欲人
      知之交易時，所使用之暗語至明。何況被告甲○○更先後
      變換暗語為「工人」、「查甫」、「1 件」、「1 個」、
      「1 小時」，而其每單位價格則均在47元至50餘元之間，
      顯係談論同一事物。再衡以我國法律就販賣毒品者均規定
      處以重刑，而檢警追緝甚嚴，故從事於毒品不法買賣者，
      通常均以暗語代替，而不明言毒品名稱、數量、價格，此
      乃眾所周知之事實。而被告甲○○以電話聯繫後，即自綽
      號「大胖」之證人周世偉處取得扣案之第二級毒品甲基安
      非他命4 大包，足見被告甲○○於電話中所使用之「工人
      」、「男人」等暗語，實際代表毒品甲基安非他命；以「
      1 一個」、「1 小時」、「1 件」等暗語代表1 公斤；另
      以「男人皮膚」之顏色為暗語，代表毒品外觀顏色，而與
      他人談論毒品甲基安非他命之事宜應可認定。
    3.被告甲○○於94年3月29日下午3時26分許，曾以00000000
      00號行動電話撥打至00-0000000號電話，向其母李蘇素鑾
      詢問其於中國農民銀行帳戶（帳號：00000000000 號）之
      密碼，經其母告知該帳戶沒有密碼後，被告甲○○即自該
      帳戶提領現金300 萬元，此有監聽譯文及該帳戶存摺影本
      1 份可資佐證（見警四卷第22頁、27頁）。惟被告甲○○
      於為警查獲時，車上之現金則僅餘100 萬元，此有責付保
      管條1 紙在卷供參（見警三卷第40頁）。又被告甲○○亦
      曾於當日下午3 時40分40秒時，接獲0000000000號電話來
      電，對方稱：「等下拿3 萬5 給你，其他晚上再給你」，
      被告甲○○答稱：「沒有關係我現在人在銀行」，此有原
      審上開勘驗筆錄可稽，而證人周世偉亦於原審審理時證稱
      其於當日係使用0000000000號行動電話無訛。再參以被告
      甲○○另於同日下午4 時34分許，以0000000000號行動電
      話傳送內容為「短：有要緊嗎？3 個半就是實重3500公克
      就對了。作夥有任何事立即連絡。」之簡訊予證人周世偉
      所使用之0000000000號行動電話，足見其等前所談之「3
      萬5 」，實即為甲基安非他命3500公克（3.5 公斤）之暗
      語，亦足認被告甲○○為警查獲之甲基安非他命4 大包，
      僅係其等約定交易毒品之一部分而已，而被告甲○○所提
      領之300 萬元現金中，其中之200 萬元則業已交付予證人
      周世偉作為對價。
    4.此外，復有如附表一、二所示之物足資佐證，被告甲○○
      意圖牟利販入上開第二級毒品甲基安非他命之犯行，亦堪
      認定。
三、邇來政府為杜絕毒品氾濫，毒害人民甚深，再三宣導教民眾
    遠離毒品、媒體之報導既深且廣，對於毒品之禁絕，應為民
    眾所熟悉。又政府對於查緝施用、轉讓及販賣毒品無不嚴格
    執行，且販賣毒品罪更係重罪，設若無利可圖，衡情一般持
    有毒品者，當不致輕易將持有毒品交付他人。況乎第一級毒
    品海洛因、第二級毒品甲基安非他命價格不貲、物稀價昂，
    且販賣第一級毒品、第二級毒品係違法行為，非可公然為之
    ，亦無公定之價格，不論任何包裝，均可任意分裝增減分量
    ，每次買賣價量，亦可能隨時依雙方間之關係深淺、資力、
    需求量及對行情之認知、來源是否充裕、查緝是否嚴緊，購
    買者被查獲時供述購買對象之可能性風險之評估等，因而異
    其標準，並隨時機動調整，非可一概而論，是販賣之利得除
    經坦承犯行或價量俱臻明確外，委難查得實情，販賣之人從
    價差或量差中牟利方式雖異，其意圖營利之非法販賣行為則
    一，足見本件被告乙○○、甲○○由上手販毒者處取得毒品
    後再輾轉販賣第一級毒品、第二級毒品之舉，主觀上確有牟
    利意圖，應堪認定。
四、查被告乙○○、甲○○行為後，刑法於94年2月2日經總統令
    修正公布，於95年7月1日施行，而行為後法律有變更者，適
    用行為時之法律。但行為後之法律有利於行為人者，適用最
    有利於行為人之法律，刑法第2條第1項定有明文。而有關新
    舊法之比較，應就罪刑有關之而比較新舊法時應就罪刑有關
    之共犯、未遂犯、想像競合犯、牽連犯、連續犯、結合犯，
    以及累犯加重、自首減輕暨其他法定加減原因（如身分加減
    ）與加減例等一切情形，綜其全部罪刑之結果而為比較（最
    高法院95年5月23日刑事庭第8次會議決議參照）。經查：
  (一)刑法第28條共犯修正施行前規定「2人以上共同實施犯罪之
    行為者，皆為正犯」，修正施行後規定「2人以上共同實行
    犯罪之行為者，皆為正犯」，修法後將完全未參與犯罪行為
    之實行之陰謀共同正犯及預備共同正犯刪除。而本件被告乙
    ○○與陳勝賢、綽號「鴨蛋」等對於販賣第一級、第二級毒
    品行為有犯意聯絡及行為分擔，屬實行之正犯，不論依修正
    前之刑法第28條，或修正後之刑法第28條之規定，均構成共
    同正犯，對被告而言並無有利或不利之情形，自不生新舊法
    比較之問題，應逕依刑法第28條，論以共同正犯。
  (二)被告行為時刑法第47條原規定「受有期徒刑之執行完畢，或
    受無期徒刑或有期徒刑一部之執行而赦免後，5 年內再犯有
    期徒刑以上之罪者，為累犯，加重本刑至二分之一」，新法
    第47條第1 項則規定「受徒刑之執行完畢，或一部之執行而
    赦免後，5 年以內故意再犯有期徒刑以上之罪者，為累犯，
    加重本刑至二分之一」，其立法理由為累犯以出於故意再犯
    者為限，並刪除依軍法受裁判者，不適用累犯之規定。被告
    甲○○有如事實欄所載前科，於5 年以內再故意犯本件有期
    徒刑以上之罪，不論依修正前之刑法第47條，或修正後之刑
    法第47條第1 項之規定，均構成累犯，對被告而言並無有利
    或不利之情形，自不生新舊法比較之問題，應逕依刑法第47
    條，論以累犯。
  (三)被告行為後，刑法第56條之連續犯之規定，業已刪除，此刪
    除雖非犯罪構成要件之變更，但顯已影響行為人刑罰之法律
    效果，自屬法律有變更，茲比較刪除連續犯後之規定，則被
    告乙○○所為販賣第二級毒品罪2次，被告甲○○所為販賣
    第二級毒品1次既遂、1次未遂之犯行，各均獨立，應各別論
    罪後併合處罰，自較原刑法以連續犯處斷為重，比較新、舊
    法結果，仍應適用較有利於被告之行為時法律即修正前刑法
    第56條，而論以連續犯一罪。
  (四)被告行為時之刑法第64條第2 項規定：「死刑減輕者，為無
    期徒刑，或為15年以下12年以上有期徒刑」，修正前刑法第
    65條第2 項規定：「無期徒刑減輕者，為7 年以上有期徒刑
    」，修正後刑法第64條第2 項規定：「死刑減輕者，為無期
    徒刑」，修正後刑法第65條第2 項規定：「無期徒刑減輕者
    ，為20年以下有期徒刑15年以上有期徒刑」，經比較新、舊
    法適用結果，修正後分別將刑法第64條第2 項、第65條第2
    項之死刑、無期徒刑減輕規定，由「為無期徒刑，或為15年
    以下12年以上有期徒刑」、「為7 年以上有期徒刑」，提高
    為「為無期徒刑」、「為20年以下有期徒刑15年以上有期徒
    刑」，是修正後之刑法並無較有利於被告。應依修正後刑法
    第2條 第1 項之規定，適用最有利於行為人之法律即行為時
    法。
  (五)綜合全部罪刑比較之結果，依刑法第2條第1項從舊從輕原則
    之規定，以舊法之規定有利於被告，自應適用修正前之刑法
    處斷。
五、按毒品危害防制條例第4 條所謂之販賣行為，不以販入後復
    行賣出為要件，只要以營利為目的，將毒品販入或賣出，其
    犯罪即告完成。故核被告乙○○所為，係犯毒品危害防制條
    例第4 條第1 項之販賣第一級毒品海洛因罪及同條第2 項之
    販賣第二級毒品甲基安非他命罪。被告乙○○與另案被告陳
    勝賢、綽號「鴨蛋」之不詳成年男子間，就事實欄一販賣第
    一級毒品海洛因及第二級毒品甲基安非他命予陳昌海之事實
    ，有犯意之聯絡，行為之分擔，均應論以共同正犯。被告乙
    ○○先於93年3 月22日賣出第二級毒品既遂，復於93年9 月
    11 日 販入第二級毒品既遂，其先後二次販賣行為，時間緊
    接，犯罪構成要件相同，顯係基於概括犯意反覆為之，為連
    續犯，應依刑法第56條之規定論以一罪。被告乙○○就事實
    欄一部分，係同時以一行為賣出第一級毒品海洛因及第二級
    毒品安非他命，則其所犯販賣第一級毒品罪與連續販賣第二
    級毒品罪間，應係以一行為而觸犯數罪名，屬想像競合，應
    依刑法第55條之規定從一重之販賣第一級毒品罪處斷。公訴
    人雖僅就被告乙○○所為事實欄二之部分提起公訴，惟按檢
    察官就犯罪事實一部起訴者，其效力及於全部，刑事訴訟法
    第267 條定有明文。被告乙○○所為上開事實欄一所載之事
    實，與起訴部分有連續犯及想像競合犯之裁判上一罪關係，
    已如前述，自為起訴效力所及，本院自得併為審理。被告甲
    ○○所為則係犯毒品危害防制條例第4 條2 項之販第二級毒
    品甲基安非他命罪。被告甲○○先於93年9 月11日販入第二
    級毒品未遂，復於94年3 月29日販入第二級毒品既遂，其先
    後二次販入行為，時間緊接，犯罪構成要件相同，顯係基於
    概括犯意反覆為之，為連續犯，應依刑法第56條之規定論以
    一較重之販賣第二級毒品既遂罪，除法定刑為無期徒刑部分
    依法不得加重外，並加重其刑。公訴人雖僅就被告甲○○所
    為事實欄二之部分提起公訴，惟按檢察官就犯罪事實一部起
    訴者，其效力及於全部，刑事訴訟法第267 條定有明文。被
    告甲○○所為上開事實欄三所載之事實，與起訴部分有連續
    犯之裁判上一罪關係，已如前述，自為起訴效力所及，本院
    自得併為審理。被告甲○○曾於88年間，因犯違反麻醉藥品
    管理條例罪，經本院判處有期徒刑5 年6 月確定，甫於90年
    6 月22 日 縮短刑期假釋出監，而於92年11月17日縮短刑期
    執行完畢，此有臺灣高雄地方法院檢察署刑案資料查註紀錄
    表、臺灣高等法院被告前案紀錄表各1 份在卷足憑。其於5
    年以內再犯本件有期徒刑以上之罪，為累犯，除法定刑為無
    期徒刑部分依法不得加重外，應依刑法第47條之規定遞加重
    其刑。末按毒品危害防制條例第4 條第1 項規定：「販賣第
    一級毒品者，處死刑或無期徒刑；處無期徒刑者，得併科新
    臺幣1000萬元以下罰金。」然同為販賣第一級毒品之人，其
    原因動機不一，犯罪情節未必盡同，或有大盤毒梟者，亦有
    中、小盤之分，甚或僅止於吸毒者友儕間為求互通有無之有
    償轉讓者亦有之，其販賣行為所造成危害社會之程度自屬有
    異，法律科處此類犯罪，所設之法定最低本刑卻同為「無期
    徒刑，得併科新臺幣1000萬元以下罰金」，不可謂不重。查
    本件被告乙○○販賣第一級毒品既遂之犯行僅有1 次，販賣
    數量僅3 兩、犯罪所得尚屬有限，且販賣人數僅陳昌海1 人
    ，其犯罪情節當非與大盤毒梟者可資等同併論，惟所觸犯法
    定本刑係死刑、無期徒刑之重罪，誠屬情輕法重，倘依毒品
    危害防制條例第4 條第1 項之規定，就被告所犯販賣第一級
    毒品海洛因之犯行，論處法定最低本刑無期徒刑，實嫌過重
    ，客觀上足以引起一般之同情，是本件被告之犯行，衡情尚
    有可憫恕之處，爰依刑法第59條之規定，酌量減輕其刑。
六、原審為科刑之判決，固非無見，惟：(一)本件原判決關於被告
    乙○○販賣第一級毒品給昌海部分，於事實欄認定陳昌海向
    被告乙○○購買之海洛因為3 兩（約37.5公克），於理由欄
    則謂賣出予陳昌海之海洛因數量高達339.04公克（見原判決
    第18頁），似有事實與理由矛盾。(二)本件被告乙○○販賣第
    一級毒品罪部分，法定刑為死刑及無期徒刑，處無期徒刑得
    併科新台幣1000萬元以下罰金，原審未審酌被告乙○○販賣
    第一級毒品之犯行僅有1 次，販賣數量僅3 兩、販賣人數僅
    陳昌海1 人，其犯罪情節與大盤毒梟者非可等同併論，惟所
    觸犯法定本刑係死刑、無期徒刑之重罪，誠屬情輕法重，論
    處法定最低本刑無期徒刑，實嫌過重，客觀上足以引起一般
    之同情，衡情尚有可憫恕之處，致未依刑法第59條之規定，
    酌量減輕其刑，尚有可議。(三)依刑法第第65條第1 項之規定
    ，無期徒刑不得加重，原判決就被告甲○○販賣第二級毒品
    罪，依連續犯及累犯規定遞加重其刑，未就無期徒刑部分除
    外，自屬違誤。被告乙○○上訴意旨坦承犯罪，指摘原判決
    量刑過重，應有理由；被告甲○○上訴意旨否認犯罪，指摘
    原判覺不當，並無可取，但原判決確有如上所述可議之處，
    即屬無可維持，應由本院撤銷改判。爰審酌被告乙○○為圖
    私利而販賣第一級毒品海洛因及第二級毒品甲基安非他命，
    惟姑念其犯後於本院審理時皤然悔悟，坦承犯行，及其販賣
    第一級毒品之犯行僅有1 次，販賣數量僅3 兩、販賣人數僅
    1 人等一切情狀；並審酌被告甲○○為圖牟利而販賣第二級
    毒品甲基安非他命，戕害他人健康，造成社會問題，且其二
    次販入之毒品數量分別近1000公克及3500公克，數量非少，
    且其於93年9 月11日為警查獲後曾經檢察官聲請羈押獲准，
    直至93年10月14日始以6 萬元具保停止羈押出所，竟仍不思
    悔悟，再度販賣第二級毒品，所為殊有非是，及其犯後矢口
    否認犯行，顯無悔意等一切情狀，分別量處如主文所示之刑
    ，又依其犯罪之性質，認有褫奪公權之必要，併分別宣告奪
    公權10年、8 年，以示懲儆。扣案如附表一編號一所示之物
    ，為第二級毒品甲基安非他命，應依同條例第18條第1 項前
    段規定宣告沒收銷燬；附表一編號二、三之電子秤及紅色紙
    袋等物，經本院送高雄醫學大學中和紀念醫院檢驗結果，亦
    呈甲基安非他命反應，有該醫院檢驗報告可稽，其上殘留之
    第二級毒品甲基安非他命，已無從分析剝離，均應視同毒品
    ，亦應依毒品危防制條例第18條第1 項前段之規定沒收銷燬
    之。另扣案如附表二編號一、二、三、五所示之物，分別係
    供被告甲○○聯絡販入毒品事宜及秤量販賣毒品重量、清點
    現金之用，為其販賣毒品所用之物，應依毒品危害防制條例
    第19條第1 項前段之規定沒收之。至扣案如附表二編號四所
    示之物，係被告甲○○所有，此經被告自承在卷，且係作為
    販入毒品之價金，為供犯罪預備之物（尚未使用），爰依刑
    法第38條第1 項第2 款之規定沒收之。另如附表三所示之物
    ，則與被告甲○○本件販賣第二級毒品之犯行無關，爰不併
    為沒收之諭知，應由檢察官另行處理，附此敘明。扣案如附
    表四編號一至六所示之物，分別為第一級毒品海洛因及第二
    級毒品甲基安非他命，應依同條例第18條第1 項前段規定宣
    告沒收銷燬；附表四編號七之電子秤，經本院送高雄醫學大
    學中和紀念醫院檢驗結果，亦呈甲基安非他命反應，有該醫
    院檢驗報告可稽，其上殘留之第二級毒品甲基安非他命，已
    無從分析剝離，均應視同毒品，亦應依毒品危防制條例第18
    條第1 項前段之規定沒收銷燬之。另扣案如附表五編號一至
    三所示之物，分別係供被告乙○○聯絡販賣毒品事宜及包裝
    、攜帶毒品所用之用，為其販賣毒品所用之物；而附表五編
    號四所示之電話，則係共犯陳勝賢所有，且係供聯絡販毒事
    宜所用之物，亦為供販賣毒品所用之物，均應依毒品危害防
    制條例第19條第1 項前段之規定沒收之。未扣案由證人陳昌
    海款至陳森峰帳戶50萬元，為被告乙○○販賣毒品海洛因
    所得財物，亦應依毒品危害防制條例第19條第1 項規定，宣
    告沒收，如全部或一部不能沒收時，以其財產抵償之。至於
    如附表六所示之物，及如事實欄二所示於共同被告甲○○住
    處及車上所查獲之物，則與被告乙○○本件販賣第一級毒品
    海洛因及第二級毒品甲基安非他命之犯行無關，爰不併為沒
    收之諭知，應由檢察官另行處理，附此敘明。
七、公訴意旨另以：被告乙○○將第二級毒品甲基安非他命自高
    雄市○○路與林森路口「7-11超商」前，攜至高雄市前鎮區
    ○○○路252 號騎樓下之行為，另涉有運輸第二級毒品罪嫌
    等語。惟按關於運輸毒品之規定，不僅國際間之運輸當然具
    有輸出，輸入之關係，即國內運輸，亦應以其所運毒品在兩
    區域間具有輸出或輸入作用為構成要件，如在同一區域之內
    ，就本區原有之毒品私自搬運，並無由他區輸入或輸出區外
    之行為，除分別情形構成持有或其他罪名外，尚難論以運輸
    毒品之罪。而毒品危害防制條例第4 條之所以將「運輸」與
    「製造」及「販賣」毒品並列，而規定相同之刑度，必以其
    等行為間，有相類之不法程度，始得為相同之處罰，究其立
    法目的，當係為防止毒品於不同區域間之擴散危害而設。又
    因毒品交易法定刑度甚重，其交易通常均隱密進行，且通常
    均不容許第3 人在場，而徒增犯行曝露之風險，故一般行為
    人取毒品後，無論係為供己施用或轉售牟利，通常均會將所
    取得之毒品攜離交易現場後，始在他處販售或施用，故無論
    係單純持有毒品者、施用者或販賣者，取得毒品後均不至於
    停留原地不動，而會將毒品攜往他處，如此，是否可謂取得
    毒品後之移動行為即構成運輸毒品之重罪乎？若是，則毒品
    危害防制條例又何必對於單純持有、施用以及意圖販賣而持
    有等刑度較輕之罪另作規定？是對於與「製造」、「販賣」
    同列之「運輸」毒品行為，必以因其行為而發生使毒品跨區
    域散布之危險，而具有輸出、輸入作用者，始足與其度相當
    。若其攜帶毒品移動之行為，係短程移動且不至於發生毒品
    跨區域散布之危險，或其不具有輸出、輸入作用者，即不能
    以運輸毒品罪名相繩。經查，本件被告乙○○取得扣案甲基
    安非他命處係位於高雄市○○路與興中路口之「7-11超商」
    前，而其欲進行交易而為警查獲處則係在高雄市前鎮區○○
    ○路252 號前，二處距離相距甚短，實難認被告乙○○此種
    短程攜帶移動之行為，業已使毒品發生跨區域散布之危險，
    揆諸上開說明，即不得以運輸毒品罪名相繩，是其此部分之
    運輸毒品之罪嫌尚屬不足，原應為無罪之諭知。惟公訴意旨
    認被告乙○○此部分如成立犯罪，亦與前開論罪科刑部分，
    有牽連犯之裁判上一罪關係，依審判不可分原則，爰不另為
    無罪之諭知。至於被告乙○○與共犯陳勝賢共同基於販賣第
    一、二級毒品予證人陳昌海之目的，而由共犯陳勝賢將第一
    、二級毒品自高雄市攜至花蓮市火車站前之行為，亦因此二
    行政區域內並未對物品之流通為任何管制措施，是其攜帶毒
    品於此二行政區域間移動之行為，自與國境內外間之擅自輸
    出、輸入毒品之行為，尚破壞我國海關對於毒品之流通擴散
    所為之管制措施有別，難認有輸出或輸入之作用，揆諸前開
    判例意旨，自亦不能逕以運輸毒品罪名相繩，附此敘明。
八、公訴意旨另認被告甲○○另涉有與證人乙○○共同運輸第二
    級毒品之罪嫌等語。惟查，被告甲○○與證人乙○○間，係
    毒品交易之上下游關係，係毒品交易之相對當事人，並無共
    同正犯之關係，而本件亦查無被告甲○○有何運輸毒品之事
    實，應認其此部分罪嫌尚屬不足，原應為無罪之諭知。惟公
    訴意旨認被告甲○○此部分如成立犯罪，亦與前開論罪科刑
    部分，有牽連犯之裁判上一罪關係，依審判不可分原則，爰
    不另為無罪之諭知。
據上論斷，應依刑事訴訟法第369 條第1 項前段、第364 條、第
299條第1項前段，毒品危害防制條例第4條第1項、第2項、第18
條第1項前段、第19條第1項，刑法第2條第1項、第11條、第28條
、修正前刑法第56條、第55條、第47條、第59條、第37條第2項
、第38條第1項第2款，判決如主文。
本案經檢察官林慶宗到庭執行職務。
中    華    民    國    95    年    12    月    29    日
                  刑事第八庭    審判長法  官  李炫德
                                      法  官  簡志瑩
                                      法  官  陳志銘
以上正本證明與原本無異。
如不服本判決應於收受本判決後10日內向本院提出上訴書狀，其
未敘述上訴理由者，並得於提起上訴後10日內向本院補提理由書
狀（均須按他造當事人之人數附繕本）「切勿逕送上級法院」。
中    華    民    國    95    年    12   月    29    日
                                      書記官  盧雅婷
毒品危害防制條例第4條第1項、第2項
製造、運輸、販賣第一級毒品者，處死刑或無期徒刑；處無期徒
刑者，得併科新臺幣 1 千萬元以下罰金。
製造、運輸、販賣第二級毒品者，處無期徒刑或 7 年以上有期徒
刑，得併科新臺幣 7 百萬元以下罰金。
附表一：
┌──┬─────┬───────┬────────────┐
│編號│  名稱    │ 數量         │備註                    │
├──┼─────┼───────┼────────────┤
│ 一 │甲基安非他│四大包（驗前總│94年3 月29日於甲○○車上│
│    │命        │毛重3545公克，│查獲。                  │
│    │          │鑑定耗費0.08公│                        │
│    │          │克，驗後總毛重│                        │
│    │          │3544.92公克） │                        │
├──┼─────┼───────┼────────────┤
│ 二 │電子磅秤  │ 乙台         │93年9 月11日於甲○○車上│
│    │          │              │查獲。呈嗎啡及甲基安非他│
│    │          │              │命陽性反應。            │
├──┼─────┼───────┼────────────┤
│ 三 │紅色紙袋  │ 一個         │94年3 月29日於甲○○車上│
│    │          │              │查獲。呈甲基安非他命陽性│
│    │          │              │反應                    │
└──┴─────┴───────┴────────────┘
附表二：
┌──┬─────────┬───┬────────────┐
│編號│      名稱        │ 數量 │備註：查獲處（持有人）  │
├──┼─────────┼───┼────────────┤
│ 一 │NOKIA手機         │ 二支 │高雄市前鎮區○○○路252 │
│    │門號：0000000000  │      │號騎樓下（甲○○持有）  │
│    │序號：            │      │分別使用門號0000000000、│
│    │000000000000000   │      │00000000000             │
├──┼─────────┼───┼────────────┤
│ 二 │NOKIA 牌行動電話  │ 三支 │94年3 月29日於李顯啟車上│
│    │                  │      │查獲（甲○○持有），分別│
│    │                  │      │使用門號0000000000 、093│
│    │                  │      │0000000、0000000000號   │
├──┼─────────┼───┼────────────┤
│ 三 │點鈔機            │一台  │94年3 月29日於李顯啟車上│
│    │                  │      │查獲（甲○○持有）      │
├──┼─────────┼───┼────────────┤
│ 四 │現金              │51萬元│93年9 月11日於李顯啟住處│
│    │                  │      │查獲（甲○○持有）      │
├──┼─────────┼───┼────────────┤
│ 五 │電子磅秤          │一台  │94年3 月29日於甲○○車上│
│    │                  │      │查獲（甲○○持有）。    │
│    │                  │      │                        │
└──┴─────────┴───┴────────────┘
附表三：（與本件被告甲○○犯罪無關連性）
┌──┬─────────┬───┬────────────┐
│編號│名稱及數量        │ 數量 │備註：查獲處（持有人）  │
├──┼─────────┼───┼────────────┤
│ 一 │第一級毒品海洛因2 │ 二支 │高雄市前鎮區○○○路252 │
│    │包（淨重共2.72公克│      │號騎樓下（甲○○持有）  │
│    │度25.57%，純質淨重│      │分別使用門號0000000000、│
│    │0.7 公克）        │      │00000000000             │
├──┼─────────┼───┼────────────┤
│二  │第二級毒品MDMA2 包│二包  │（黃色藥錠1 包90顆，驗前│
│    │                  │      │總淨重45.93公克，驗後總 │
│    │                  │      │淨重45.03公克；白色藥   │
│    │                  │      │錠1包298 顆，驗前總淨重 │
│    │                  │      │33.65 公克，驗後總淨重  │
│    │                  │      │32.55 公克）、          │
├──┼─────────┼───┼────────────┤
│ 三 │杯水吸食器        │一組  │甲○○住處查獲（甲○○持│
│    │                  │      │有）                    │
├──┼─────────┼───┼────────────┤
│ 四 │攪拌器            │ 二台 │甲○○住處查獲（甲○○持│
│    │                  │      │有）                    │
├──┼─────────┼───┼────────────┤
│ 五 │夾鏈袋            │ 乙個 │甲○○住處查獲（甲○○持│
│    │                  │      │有）                    │
├──┼─────────┼───┼────────────┤
│ 六 │藍色盒子          │ 乙個 │甲○○住處查獲（甲○○持│
│    │                  │      │有）                    │
└──┴─────────┴───┴────────────┘
附表四：
┌──┬───────┬───┬────────────┐
│編號│    名稱      │ 數量 │     備註               │
├──┼───────┼───┼────────────┤
│一  │海洛因        │11包（│純度73.09%，純質淨重    │
│    │              │淨重  │247.80公克（參臺灣花蓮地│
│    │              │339.  │方法院檢察署93年度偵字第│
│    │              │04公克│473 號卷第85頁）。於93年│
│    │              │，空包│3 月21日在花蓮火車站前查│
│    │              │裝重  │獲。                    │
│    │              │7.94  │                        │
│    │              │公克）│                        │
├──┼───────┼───┼────────────┤
│二  │甲基安非他命  │1 包 (│純度75.46%，純質淨重    │
│    │              │淨重  │749.39公克。（參臺灣花蓮│
│    │              │993.10│地方法院上開案件卷一第  │
│    │              │公克，│111 頁）。於93年3 月21日│
│    │              │空包裝│在花蓮火車站前查獲。    │
│    │              │袋    │                        │
│    │              │10.90 │                        │
│    │              │公克) │                        │
├──┼───────┼───┼────────────┤
│三  │海洛因        │1 包 (│參臺灣花蓮地方法院檢察署│
│    │              │淨重  │93年度偵字第965 號卷第8 │
│    │              │3.97公│頁，於93年4 月19日在陳勝│
│    │              │克，空│鏗位於高雄市○○區○○路│
│    │              │包裝重│207 之2 號9 樓之住處，查│
│    │              │0.33公│獲。                    │
│    │              │克)   │                        │
├──┼───────┼───┼────────────┤
│ 四 │甲基安非他命  │驗前淨│93年9月11日於高雄市前鎮 │
│    │(一大包)      │重994.│區○○○路252號騎樓下查 │
│    │              │7克， │獲 (乙○○持有)。       │
│    │              │驗後淨│                        │
│    │              │重994.│                        │
│    │              │63公克│                        │
├──┼───────┼───┼────────────┤
│五  │甲基安非他命  │驗前淨│93年9月11日於高雄市前鎮 │
│    │(一小包)      │重6.69│區○○○路252號騎樓下查 │
│    │              │公克，│獲 (乙○○持有)。       │
│    │              │驗後淨│                        │
│    │              │重6.66│                        │
│    │              │公克  │                        │
├──┼───────┼───┼────────────┤
│六  │甲基安非他命  │重量分│93年9月11日於乙○○位於 │
│    │(二小包)      │別為：│高雄市前鎮區○○○路252 │
│    │              │(1)驗前│號13樓之5 之住處查獲。  │
│    │              │淨重33│                        │
│    │              │.55公 │                        │
│    │              │克，驗│                        │
│    │              │後淨重│                        │
│    │              │33.52 │                        │
│    │              │公克。│                        │
│    │              │(2)驗前│                        │
│    │              │淨重  │                        │
│    │              │19.44 │                        │
│    │              │公克，│                        │
│    │              │驗後淨│                        │
│    │              │重19. │                        │
│    │              │26公克│                        │
│    │              │。    │                        │
├──┼───────┼───┼────────────┤
│七  │電子磅秤      │ 乙台 │93年9月11日於乙○○位於 │
│    │              │      │高雄市前鎮區○○○路252 │
│    │              │      │號13樓之5 之住處查獲。  │
└──┴───────┴───┴────────────┘
附表五：
┌──┬───────┬───┬────────────┐
│編號│      名稱    │ 數量 │     備註               │
├──┼───────┼───┼────────────┤
│ 一 │NOKIA銀色手機 │ 乙支 │93年9月11日於高雄市前鎮 │
│    │門號：○九二  │      │區○○○路二五二騎樓下（│
│    │0000000│      │乙○○持有）。          │
│    │序號：三五○○│      │                        │
│    │0000000│      │                        │
│    │六三三四      │      │                        │
├──┼───────┼───┼────────────┤
│ 二 │報紙          │ 乙張 │93年9月11日於高雄市前鎮 │
│    │              │      │區○○○路二五二騎樓下（│
│    │              │      │乙○○持有）。          │
├──┼───────┼───┼────────────┤
│ 三 │藍色手提袋    │ 乙個 │高雄市前鎮區○○○路二五│
│    │              │      │二騎樓下（乙○○持有）。│
├──┼───────┼───┼────────────┤
│四  │門號0000000000│一具  │於93年3 月21日在花蓮火車│
│    │號行動電話    │      │站前查獲，共犯陳勝賢持有│
│    │              │      │。                      │
└──┴───────┴───┴────────────┘
附表六：與本件被告乙○○犯罪無關連性
┌──┬─────────┬───┬────────────┐
│編號│      名稱        │ 數量 │     備註               │
│    │                  │      │                        │
├──┼─────────┼───┼────────────┤
│ 一 │吸管製鏟子        │ 乙支 │93年9月11日於高雄市前鎮 │
│    │                  │      │區○○○路252號騎樓下查 │
│    │                  │      │獲（乙○○持有）。      │
├──┼─────────┼───┼────────────┤
│ 二 │煙盒              │ 乙個 │93年9月11日於高雄市前鎮 │
│    │                  │      │區○○○路252號騎樓下查 │
│    │                  │      │獲（乙○○持有）。      │
├──┼─────────┼───┼────────────┤
│ 三 │海洛因9包         │總淨重│93年9月11日於高雄市前鎮 │
│    │                  │18.8公│區○○○路252號騎樓下在 │
│    │                  │克，純│乙○○所騎乘機車上查獲3 │
│    │                  │度51. │包，在乙○○住處查獲6包 │
│    │                  │29%， │。乙○○所持有此部分毒品│
│    │                  │純質  │海洛因，並無證據證明係供│
│    │                  │淨重9.│販賣所用之毒品，應由檢察│
│    │                  │64公克│官另行處理。            │
├──┼─────────┼───┼────────────┤
│ 四 │四號夾鏈袋        │ 乙包 │93年9月11日於乙○○位於 │
│    │                  │      │高雄市前鎮區○○○路252 │
│    │                  │      │號13樓之5 之住處查獲。  │
├──┼─────────┼───┼────────────┤
│ 五 │三號夾鏈袋        │ 乙包 │93年9月11日於乙○○位於 │
│    │                  │      │高雄市前鎮區○○○路252 │
│    │                  │      │號13樓之5之住處查獲。   │
├──┼─────────┼───┼────────────┤
│六  │毒品狄芬諾西      │7 瓶（│於93年4 月19日至乙○○位│
│    │萊藥錠            │46.76 │於高雄市○○區○○路207 │
│    │                  │公克）│之2 號9 樓之住處查獲，與│
│    │                  │      │本件販賣毒品海洛因及甲基│
│    │                  │      │安非他命犯行無涉，應由檢│
│    │                  │      │察官另行處理。          │
├──┼─────────┼───┼────────────┤
│七  │第二級毒品美      │1 袋（│於93年4 月19日至乙○○位│
│    │沙冬藥錠          │1.47公│於高雄市○○區○○路207 │
│    │                  │克）  │之2 號9 樓之住處查獲，與│
│    │                  │      │本件販賣毒品海洛因及甲基│
│    │                  │      │安非他命犯行無涉，應由檢│
│    │                  │      │察官另行處理。          │
└──┴─────────┴───┴────────────┘


司法院資訊處製作；財團法人民間司法改革基金會備份。
